臺灣桃園地方法院民事裁定
111年度壢簡字第1199號
原      告  李榮萬  
            姚玉華  
上列原告與被告劉寶鳳等間請求確認通行權存在事件，本院裁定
如下：
    主    文
原告應於本裁定送達後10日內，查報訴訟標的價額，並依民事訴
訟法第77條之12或第77條之13所定費率，按系爭訴訟標的價額補
繳裁判費，逾期即駁回其訴。
    理  由
一、按提起民事訴訟者應依民事訴訟法第77條之13規定繳納裁判
    費，此為必備之程式；起訴不合程式，依其情形可以補正者
    ，審判長應定期間命其補正，如未補正，法院應以裁定駁回
    之，民事訴訟法第249條第1項定有明文。次按訴訟標的之價
    額，由法院核定。核定訴訟標的之價額，以起訴時之交易價
    額為準；無交易價額者，以原告就訴訟標的所有之利益為準
    。以一訴主張數項標的者，其價額合併計算之。但所主張之
    數項標的互相競合或應為選擇者，其訴訟標的價額，應依其
    中價額最高者定之。以一訴附帶請求其孳息、損害賠償、違
    約金或費用者，不併算其價額，民事訴訟法第77條之1第1項
    、第2項、第77條之2分別定有明文。復按鄰地通行權之行使
    ，在土地所有人方面，為其所有權之擴張，在鄰地所有人方
    面，其所有權則因而受限制，依民事訴訟法第77條之5之規
    定，鄰地通行權訴訟標的之價額，如主張通行權之人為原告
    ，應以其土地因通行鄰地所增價額為準；如否認通行權之人
    為原告，則以其土地因被通行所減價額為準。
二、查原告李榮萬為門牌號碼桃園市○○區○○路000號房屋之所有
    權人，原告姚玉華為門牌號碼桃園市○○區○○路000號、580-1
    號房屋所有權人，原告房屋均坐落在被告所有之桃園市○○區
    ○○段00000地號土地上，然被告卻反對原告通行被告上開土
    地，原告為此提起本件訴訟，並聲明：(一)確認原告李榮萬
    就被告劉寶鳳所有坐落桃園市○○區○○段00000地號之281-1(1
    )部分，計43平方公尺土地有通行權存在。(二)確認原告姚
    玉華就被告劉寶鳳所有同段281-1(4)部分，計36平方公尺土
    地有通行權存在。(三)被告應將放置於第一項土地之地上物
    移除、清除，不得設置鍊鎖或放置任何地上物妨害原告及其
    家屬通行之行為。(四)被告應容忍原告通行第一、二項土地
    等語，均在達成供其通行之目的，經濟利益相同，揆諸上開
    判例意旨，其訴訟標的價額應以原告房屋因得通行被告土地
    所增加之價額為準，惟原告未提出相關證明文件，致本院無
    法核定該部分訴訟標的價額；限原告於收受本裁定後10日內
    ，提出足供認定原告房屋因通行被告土地所增價額之資料（
    如鑑價機構之鑑價報告），以查報本件訴訟標的價額，並依
    民事訴訟法第77條之13所定費率，按本件訴訟標的價額補繳
    裁判費，逾期未補正即駁回原告之訴，特此裁定。
三、依民事訴訟法第249條第1項但書，裁定如主文。
中　　華　　民　　國　　111 　年　　7 　　月　　26　　日
                  中壢簡易庭      法  官  張得莉
以上為正本係照原本作成。
本件不得抗告。
中　　華　　民　　國　　111 　年　　7 　　月　　26　　日
                                  書記官  鄭涵勻